臺灣高等法院民事判決
                                      108年度上字第998號
上  訴  人  謝維君
被 上訴 人  陳世弘


上列當事人間侵權行為損害賠償事件，上訴人對於中華民國108
年7月4日臺灣新北地方法院107年度訴字第3344號第一審判決提
起上訴，本院於108年12月17日言詞辯論終結，判決如下：
    主  文
上訴駁回。
第二審訴訟費用由上訴人負擔。
    事實及理由
一、上訴人主張：伊為新北市三峽區富裕天下社區（下稱系爭社
    區）之區分所有權人，訴外人古國晃在新北市○○區○○街0號
    之2一樓開設「古早味米苔目」餐飲店(下稱系爭餐廳)，執
    被上訴人於民國103年4月23日署名，並蓋有「富裕天下管理
    委員會」印章之同意書（下稱系爭同意書），違法占用坐落
    新北市○○區○○段000地號之系爭社區法定空地（下稱系爭土
    地）供系爭餐廳使用。系爭社區管理委員會係於106年3月24
    日始依公寓大廈管理條例設置而報備成立，被上訴人出具系
    爭同意書時顯非管理委員會主任委員，並無任何權限同意古
    國晃使用系爭土地，侵害伊使用收益系爭土地之權利，且油
    煙、噪音致伊壓力大身心受創而併發憂鬱症。伊按應有部分
    比例，請求自103年5月起至107年8月止，以系爭土地申報地
    價年息10％計算相當租金之損害共計新臺幣（下同）5萬6,03
    7元，及精神慰撫金150萬元。爰依民法第184條第1項、第18
    5條、第193條第1項及第195條第1項規定，請求被上訴人給
    付155萬6,037元，及自起訴狀繕本送達翌日起算之法定遲延
    利息。至上訴人追加之訴部分，另以裁定駁回，附予說明。
二、被上訴人則以：系爭社區於103年3月8日已開會選出伊擔任
    主任委員，即已合法成立。伊交付系爭同意書給古國晃使用
    二樓後陽台投影下之空地，對上訴人並無侵權行為，上訴人
    亦未證實確罹憂鬱症及與伊有關等語置辯。
三、原判決駁回上訴人之訴，上訴人不服，提起上訴，聲明：㈠
    原判決廢棄。㈡被上訴人應給付上訴人155萬6,037元及自起
    訴狀繕本送達翌日起至清償日止，按年息5%計算之利息。㈢
    願供擔保請准宣告假執行。被上訴人答辯聲明：㈠上訴駁回
    。㈡如受不利判決，請准供擔保宣告免為假執行。
四、上訴人主張被上訴人出具系爭同意書供古國晃使用系爭土地
    之行為侵害上訴人對系爭土地使用收益之權利，並致上訴人
    精神上受有損害，應負侵權行為損害賠償責任；被上訴人則
    否認，並以前詞置辯。經查：
  ㈠按「因故意或過失，不法侵害他人之權利者，負損害賠償責
    任。故意以背於善良風俗之方法，加損害於他人者亦同。」
    、「數人共同不法侵害他人之權利者，連帶負損害賠償責任
    。不能知其中孰為加害人者亦同。」、「不法侵害他人之身
    體或健康者，對於被害人因此喪失或減少勞動能力或增加生
    活上之需要時，應負損害賠償責任。」、「不法侵害他人之
    身體、健康、名譽、自由、信用、隱私、貞操，或不法侵害
    其他人格法益而情節重大者，被害人雖非財產上之損害，亦
    得請求賠償相當之金額。其名譽被侵害者，並得請求回復名
    譽之適當處分。」民法第184條第1項、第185條第1項、第19
    3條第1項、第195條第1項定有明文。
  ㈡查，被上訴人並未占用系爭土地，為兩造不爭之事實，則上
    訴人主張被上訴人侵害其對系爭土地之使用收益權，自非有
    據。雖上訴人以被上訴人出具系爭同意書，同意訴外人使用
    系爭土地，為共同侵權行為云云，惟該同意書記載「本人古
    國晃已承租新北市○○區○○街0號之2一樓(富裕天下)位於窗外
    一樓緊臨空間向大樓主委詢問並同意住戶使用，特立此據以
    示同意。」(原審板司調卷第21頁)，並未具體載明使用範圍
    及目的。被上訴人於本院表示，其同意使用範圍指2樓後陽
    台投影下方(本院卷第183頁)，該處業經本院107年度上字第
    846號判決認定屬1樓專有部分(本院卷第77頁)，洵難僅以被
    上訴人提供系爭同意書，即認定其與古國晃間有共同侵權行
    為。
  ㈢上訴人另稱被上訴人致其身心受創應賠精神慰撫金云云，惟
    系爭餐廳之油煙、噪音並非被上訴人製造，系爭同意書亦非
    油煙、噪音之本身，則上訴人以系爭同意書即謂被上訴人應
    負精神賠償，尚有不足。
五、綜上所述，上訴人依民法第184條第1項、第185條、第193條
    第1項及第195條第1項規定，請求被上訴人給付155萬6,037
    元，及自起訴狀繕本送達翌日起算之法定遲延利息，核無理
    由，不應准許。從而原審所為上訴人敗訴之判決，所持理由
    雖與本院不同，惟結論並無二致，仍應予維持。上訴論旨指
    摘原判決不當，求予廢棄改判，為無理由，應駁回其上訴。
六、本件事證已臻明確，兩造其餘之攻擊或防禦方法及所用之證
    據，經本院斟酌後，認為均不足以影響本判決之結果，爰不
    逐一論列，附此敘明。
七、據上論結，本件上訴為無理由，依民事訴訟法第449條第2項
    、第78條，判決如主文。
中　　華　　民　　國　　108 　年　　12　　月　　31　　日
                  民事第四庭    
                      審判長法  官  傅中樂
                            法  官  管靜怡
                            法  官  周祖民
正本係照原本作成。
如不服本判決，應於收受送達後20日內向本院提出上訴書狀，其
未表明上訴理由者，應於提出上訴後20日內向本院補提理由書狀
（均須按他造當事人之人數附繕本）上訴時應提出委任律師或具
有律師資格之人之委任狀；委任有律師資格者，另應附具律師資
格證書及釋明委任人與受任人有民事訴訟法第466 條之1第1項但
書或第2項（詳附註）所定關係之釋明文書影本。如委任律師提
起上訴者，應一併繳納上訴審裁判費。
中　　華　　民　　國　　108 　年　　12　　月　　31　　日

  　　　　　　　　　　　　　書記官  劉文珠  
附註：
民事訴訟法第466條之1（第1項、第2項）：
對於第二審判決上訴，上訴人應委任律師為訴訟代理人。但上訴
人或其法定代理人具有律師資格者，不在此限。
上訴人之配偶、三親等內之血親、二親等內之姻親，或上訴人為
法人、中央或地方機關時，其所屬專任人員具有律師資格並經法
院認為適當者，亦得為第三審訴訟代理人。